---
title: "Projet 7 Effectuez une prédiction de revenus"
author: "Arthur Kiehl"
date: "23/10/2021"
output: html_document
---
```{r package, message=FALSE, warning=FALSE}
library(questionr)
library(GGally)
library(funModeling)
library(tidyverse)
library(dplyr)
library(visdat)
library(ggplot2)
library(plotly)
library(ineq)
```


```{r Data, include=FALSE}
# importation donnée & mise en forme 
library(dplyr)

df <- read.table("data-projet7.csv",header = T, sep = ',',dec = ',')

Gini <- read.csv2("Gini_2.csv", header = T, sep=",", na.strings = "..", dec = ".") 
Gini <- Gini[,c(-1,-2)] 
colnames(Gini) <- c("country_name","country","gini_2004","gini_2005","gini_2006","gini_2007","gini_2008","gini_2009","gini_2010","gini_2011")
Gini <- left_join(select(df, country),Gini)  # on ne garde que les pays du df
Gini <- unique(Gini)
rownames(Gini) = 1:116

population <- read.csv2("population_world_bank.csv", header = T,sep = ",", na.strings = "..", dec = ".")
population <- na.omit(population)  # suppression NA
population <-population[,c(-3,-4)]
colnames(population) <- c("country_name","country","pop_2004","pop_2005","pop_2006","pop_2007","pop_2008","pop_2009","pop_20010","pop_2011") # rename

population <- left_join(select(df, country),population) # left_join : on garde uniquement les pays dans le df d'analyse : clé = country
population <- unique(population)
rownames(population) = 1:116
 
```



```{r donnée manquante}

# Exploration données manquantes 
library(visdat)

vis_miss(population) # Donnée manquante = TWN = Taiwan, 100 lignes  >>>>>> Imputation ?

# Taiwan 
# Sources: 
# GINI https://www.statista.com/statistics/922574/taiwan-gini-index/
# population : https://www.macrotrends.net/countries/TWN/taiwan/population

# Gini Taiwan
# 2004 	0.338
# 2005 	0.340
# 2006 	0.339
# 2007 	0.340
# 2008 	0.341
# 2009 	0.345
# 2010 	0.342
# 2011 	0.342 


Taiwan_vector <- c("TWN","Taiwan","33.8","34.0","33.9","34.0","34.1","34.5","34.2","34.2")
Taiwan_pop <- c("TWN","Taiwan","22570224","22705713","22823848","22927215","23019045","23104546","23187551","23268765") 

Gini[105,] = Taiwan_vector
population[105,] = Taiwan_pop


# df[cols] <- lapply(df[cols], function(x) as.numeric(as.character(x)))

Gini[,3:10] <- lapply(Gini[,3:10], function(x) as.numeric(as.character(x)))
population[,3:10] <- lapply(population[,3:10],function(x) as.numeric(as.character(x)))

```

## MISSION 1 


Résumez les données utilisées :

#### année(s) des données utilisées ; 2004 à 2011 (aucune donnée pour 2005)

####  nombre de pays présents ; 116 pays 

####  population couverte par l'analyse (en termes de pourcentage de la population mondiale). Près de 92 % de la population mondiale de 2004 à 2011

###De quel type de quantiles s'agit-il (quartiles, déciles, etc.) ?
Échantillonner une population en utilisant des quantiles est-il selon vous une bonne méthode ? Pourquoi ?

Il s'agit de de percentile 

```{r}
# Exemple FRA revenu/income en fonction des quantiles
ggplot(filter(df, country=="FRA"))+
  aes(x=quantile,y=income) +
  geom_point() +
  ggtitle("Ecart des revenus en France en 2008")+
  ylab("revenu") 

# On voit ici que les Percentiles (100 quantiles) donne une vision claire des écarts de revenu dans un pays donné
# La France a une variation de revenu homogène jusqu'à un certain point ~ 80% les plus riches augmentent de façon quasi exponantiel.

```

#### PPP correspond à la PPA c'est à dire un indicateur de parité de pouvoir d'achat, il s'agit de comparer les pays avec une même devise fictive pour corriger les différences de pouvoir d'achat entre pays.


## MISSION 2

Montrez la diversité des pays en termes de distribution de revenus à l'aide d'un graphique. Celui-ci représentera le revenu moyen (axe des ordonnées, sur une échelle logarithmique) de chacune des classes de revenus (axe des abscisses) pour 5 à 10 pays que vous aurez choisis pour montrer la diversité des cas.

```{r}
# On choisit nos pays en regardant les moyennes de revenus

mean_income <- aggregate(income ~ country , data = df , FUN = mean)

# on cherche les quartiles 

summary(mean_income$income)

```

```{r}
plot_m2 <- filter(df, country== "ISL"|country=="FRA"|country=="GRC"|country=="RUS"|country=="TUR"|country=="PER"|country=="VNM"|country=="COD")

## Réordonnancement de plot_m2$country
plot_m2$country <- factor(plot_m2$country,
  levels = c("ISL", "FRA", "GRC", "RUS", "TUR", "PER", "VNM", "COD")
)
  
plot_log <- ggplot(plot_m2) +
  aes(x=quantile , y= log(income) , fill = country) +
  geom_point(aes(color = country)) +
  ggtitle("Distribution du revenu",subtitle = "lecture: des revenus inégalitaires se traduisent par un courbe pentue,
          Le Congo est plus pauvre et plus inégalitaire que la France") +
  xlab("")+
  ylab("")

ggplotly(plot_log)

```

Représentez la courbe de Lorenz de chacun des pays choisis.

```{r courbe de Lorenz}
h1 <- plot_m2 %>% filter(country =="ISL") 
h2 <- plot_m2 %>% filter(country=="FRA")
h3 <- plot_m2 %>% filter(country=="GRC")
h4 <- plot_m2 %>% filter(country=="RUS")
h5 <- plot_m2 %>% filter(country=="TUR")
h6 <- plot_m2 %>% filter(country=="PER")
h7 <- plot_m2 %>% filter(country=="VNM")
h8 <- plot_m2 %>% filter(country=="COD")

p1 <-plot(Lc(h1$income), main ="Islande", sub ="indice de Gini =0.31")
p2 <-plot(Lc(h2$income), main ="France", sub ="indice de Gini =0.33")
p3 <- plot(Lc(h3$income), main ="Grèce", sub ="indice de Gini =0.33")
p4 <- plot(Lc(h4$income), main ="Russie", sub ="indice de Gini =0.41")
p5 <- plot(Lc(h5$income), main ="Turquie", sub ="indice de Gini =0.39")
p6 <- plot(Lc(h6$income), main ="Pérou", sub ="indice de Gini =0.47")
p7 <-  plot(Lc(h7$income), main ="Vietnam", sub ="indice de Gini =0.36")
p8 <- plot(Lc(h8$income), main ="Congo", sub ="indice de Gini 2004 =0.42")
```
Pour chacun de ces pays, représentez l'évolution de l'indice de Gini au fil des ans.

```{r evolution indice de gini}
Gini2 <- Gini %>% gather(key="country_name",value = new,gini_2004,gini_2005,gini_2006,gini_2007,gini_2008,gini_2009,gini_2010,gini_2011) 
colnames(Gini2) <- c("country","year","indice")

## Recodage de Gini2$year
Gini2$year <- fct_recode(Gini2$year,
  "2004" = "gini_2004",
  "2005" = "gini_2005",
  "2006" = "gini_2006",
  "2007" = "gini_2007",
  "2008" = "gini_2008",
  "2009" = "gini_2009",
  "2010" = "gini_2010",
  "2011" = "gini_2011"
)

m2 <- left_join(select(plot_m2,country),Gini2) # On selectionne les pays à l'aide d'un left_join


## Réordonnancement de m2$country
m2$country <- fct_relevel(
  m2$country,
  "PER", "COD", "RUS", "TUR", "VNM", "GRC", "FRA", "ISL"
)

ggplot(m2,aes(x=year , y =indice, color=country,group=country, na.rm=T)) +
  geom_point(size =3,na.rm=T) +
  geom_line(na.rm = T) +
  ggtitle("Evolution de l'indice de Gini") +
  xlab("")



```

Donnez la moyenne, les 5 pays ayant l'indice de Gini le plus élevé et les 5 pays ayant l'indice de Gini le plus faible.
En quelle position se trouve la France ?
```{r echo=FALSE}
mean_gini <-aggregate(indice ~ country, data = Gini2 , FUN = mean) 
mean_gini <-left_join(mean_gini,select(population,country_name,country)) %>% relocate(country,country_name,indice) 
slice_max(mean_gini,indice,n=5)
slice_min(mean_gini,indice,n=5)

# La France est en en 35ème position sur les 116 pays étudiés.
filter(mean_gini,country == "FRA")

```


## MISSION 3

On cherche la classe des revenus des parents 

1) On génère un grand nombre *n* suivant une loi Normale

Distribution Normale
```{r (Yparent)}
#set.seed(123)
#Yparent <- rnorm(100*1000,mean = 6069, sd=6060) 
#Yparent <- Yparent[Yparent>0] # On supprime les valeurs négatives
#hist(Yparent)
```

Distribution Log Normale 

```{r log Y parent}
set.seed(123)
ln_Y_parent <- rlnorm(100*1000)
```

2 ) On génère *n* réalisation de l'epsilon de ln(Yparent)
```{r epsion}
set.seed(1828)
epsilon <- rlnorm(100*1000,0,1)
```

3) Calculez Ychild pour une valeur fictive, Pj = 0.9

 ln_y_parent

```{r}
Ychild <- (0.9*ln_Y_parent)+epsilon
Ychild <- exp(Ychild)

```




4) calculez les quantiles C.child et C.parent 

```{r quantile C.child C.parent}
# quantile(x, probs = seq(0, 1, 1/100))   # Percentiles
C_child <- quantile(Ychild, probs = seq(0, 1, 1/100))   # Percentiles
C_parent <- quantile(ln_Y_parent, probs = seq(0, 1, 1/100))   # Percentiles
dt <- data.frame(ln_Y_parent,c_i_parent=as.numeric(cut(ln_Y_parent, breaks = C_parent, include.lowest = TRUE)))
dt2 <- data.frame(Ychild,c_i_child=as.numeric(cut(Ychild, breaks = C_child, include.lowest = TRUE)))


```

5) Estimez pour chaque Ci de Child la distribution conditionnelle de Ci de Parent soit P(ci_child)/P(Ci_parent)

```{r}
# d1 <- data.frame(ln_Y_parent,Ychild)
dis <- data.frame(dt,dt2) # On créer un data frame avec les percentiles C_child + C_parent
didi <- dis %>% count(c_i_parent,c_i_child)
didi <- mutate(didi,n=n/100000) %>% rename(prob=n)


ggplot(didi) +
    aes(x=c_i_parent,y=prob) +
    geom_point() +
    ggtitle("Distribution conditionnelle Ci parent") +
    ylab("probabilité revenu de l'enfant") +
    xlab("quantile revenus parents")


```

Distribution conditionelle format table

```{r distribution conditionnelle}
condi <- xtabs(~c_i_child + c_i_parent, didi) 
condi <- prop.table(condi,1) 
barplot(prop.table(condi,1))
```


8) Nous allons maintenant travailler sur un nouvel échantillon. Celui-ci sera créé à partir de la
WID. Pour chaque individu de la Wold Income Distribution, créez-en 499 "clones". La taille de
votre nouvel échantillon sera donc 500 fois plus grand que celui de la Wold Income
Distribution

```{r parent }
df3 <- rename(df,c_i_parent=quantile,Yparent=income,mj=gdpppp)
df3 <- select(df3,-year_survey,-nb_quantiles)
```


```{r df4 dataframe pour mission 4}
df4 <- rename(df,mj=gdpppp,c_i_child=quantile,Ychild=income)
df4 <- left_join(df4,mean_gini) %>% rename(gj=indice)
df4 <- relocate(df4,country,country_name)
df4 <- select(df4,-nb_quantiles,-country_name,-year_survey) # on simplifie
head(df4)
```
Dans un premier temps on veut que les deux dataframe aient la même longueur

```{r}
x1 <- 11599/7748
x2 <- sample_frac(didi,size = x1,replace = T,weight = prob) # on génère un échantillon de la taille de df4,pondéré par les proba conditionnelles trouvées précédements 
df5 <- left_join(df4,x2)
df5 <- select(df5,-c_i_child) # On supprimer C_i_child  
write.csv(x = df5, file = "P7_df5.csv")
```

```{r}
filter(df5,country=="FRA") %>% view()
```



Notre matériel n'est pas assez puissant > google collab !

write.csv(x = monDataframe, file = "monFichier.csv")

```{r}
write.csv(x = df4, file = "P7_df4.csv")
```

Coefficient pour multiplier notre df ==> 500 fois plus grand
```{r}
x3 <- (11599*500)/1345365
x3
```
Problème d'importation avec google collab, notre dataframe est 115 fois plus grand que le df original

Théoriquement ça ne devrait pas poser de problème puisqu'il respect les proportions des distributions conditionnelles c_i_parent et c_i_child.

Nous allons travailler avec pour la suite du projet, Mission 4.

```{r modèle pour générer les c_i_parents}
#z <- (11599*5)/7748 # lenght(df)*500 diviser par lenght(didi)
# zz <- sample_frac(didi, size = z,replace = T,weight = prob)
# df5 <- left_join(zz,df4)
```





## MISSION 4

Pour cette mission 4, nous chercherons à expliquer le revenu des individus en fonction de plusieurs variables explicatives : le pays de l'individu, l'indice de Gini de ce pays, la classe de revenus des parents, etc.


### 1. ANOVA

Appliquez une ANOVA sur vos données, en n’incluant comme variable explicative que le pays de l’individu.

Analysez la performance du modèle.


On ajoute une version log à nos variables

```{r}
df5 <- select(df5,-prob)
df5 <- na.omit(df5)
df5 <- mutate(df5,log_Ychild=log(Ychild),log_mj=log(mj))
```

```{r librairie, warning=FALSE}
library(tidyverse)
library(ggpubr)
library(rstatix)
library(car)
```


Boxplot normal vs log 
```{r}
boxplot(mj ~ country,data=df5) 
boxplot(log_mj ~ country,data=df5) # Log
```
Version log plus performante
présence d'un pays Outlier ?

```{r}
filter(df5, country=="FJI") %>%
  slice(1)
```

Il s'agit des Fidji , il semble y avoir une erreur avec ce pays... Il devrait être en deçà de la moyenne mondiale...

source : https://www.journaldunet.com/business/salaire/fidji/pays-fji

On supprime le pays 

```{r}
df5 <- filter(df5,country !="FJI")
```




Anova
```{r anova}
a1 <-  aov(Ychild + gj + mj + c_i_parent ~ country, data = df5)
summary(a1)

```
```{r anova log}
loga1 <-  aov(log_Ychild + gj + log_mj + c_i_parent ~ country, data = df5)
summary(loga1)
```



P-value < 0.05  
H(a) : Il y a une difference significative entre les moyennes des variables.
Les moyennes des variables diffèrent en fonction des pays.
Autrement dit la répartition des revenus et des inégalités varient en fonction des zones géographiques.



```{r}
par(mfrow=c(2,2))
plot(a1)
par(mfrow=c(1,1))
```
Distribution des quantiles n'est pas la même :  les pays n'ont pas les mêmes distributions de c_i_parents à titre d'exemple

Présence de *"outlier"* ? : attention on a vu précédemment que la distribution des revenus est très inégalitaire 

On test la normalité des résidus :

```{r warning=FALSE}
# Extract the residuals
aov_residuals <- residuals(object = a1 )
# Run K.S test
ks.test(aov_residuals,"pnorm") # suit une loi Normale ?
```

Explication de la variance avec une regression linéaire

```{r}
lma1 <-  lm(Ychild + gj + mj + c_i_parent ~ country, data = df5)
summary(lma1)
```

On a un R-squared très élevé.
On peut voir qu'il y a un lien entre pays et revenu.




On simplifie notre modèle Revenu en fonction du pays 
```{r}
a2 <-  aov(Ychild  ~ country, data = df5)
summary(a2)
```
H(a) : Même résultat

```{r warning=FALSE}
# Extract the residuals
aov_residuals2 <- residuals(object = a2 )
# Run K.S test
ks.test(aov_residuals2,"pnorm") # suit une loi Normale ?
```
Même résultat !


```{r}
library(lmtest)
bptest(a1) 
```
On peut rejetter l'hypothèse d'homoscédasticité des résidus.





### 2. Régression linéaire 



#### A.Ychild 


```{r}
prest.lm1 <- lm(Ychild~mj+gj, data=df5) 
```

```{r}
summary(prest.lm1)
```
Résultat contre intuitif : lorque le revenu moyen augmente , le revenus des enfants baissent ?
Regardons la version log plus tard 

```{r}
acf(residuals(prest.lm1), main="prest.lm1") 
```

Les deux variables gj et mj semblent être auto corrélées dans ce modèle 



#### B Log_Ychild

```{r}
prest.lm2 <- lm(log_Ychild~log_mj+gj, data=df5)
summary(prest.lm2)
```

Corrélation plus crédible en format logarithmique :

Lorsque log_mj augmente de 1 pts : log_Ychild augmente de 0.66 pts

Tandis que lorsque gj augmente de 1 pts log_Ychild diminue de 0.03 pts

Les residus semblent suivrent une loi Normale : Median des residus est proche de zéro 

P value est inférieure au seuil de 0.05 : On peut supposer alors à un lien linéaire entre nos variables explicatives et prédictive.


```{r}
vcov(prest.lm2) # Matrice covariance
```
```{r}
cor.test(df5$log_mj,df5$gj)
```



```{r}
plot(prest.lm2,2) # Droite de Henry
```

```{r}
plot(prest.lm2, 3)
```

```{r}
acf(residuals(prest.lm2), main="prest.lm2") 
```

Résidus auto corrélés : mj, gj n'explique pas tout les dsitributions de revenus

Autres facteurs : Chance , succès , travail , santé  ?

Ou encore les parents ? :)

```{r}
vif(prest.lm2)
```
Vif inférieur à 10 : pas de multicoliéarité à corriger 

```{r}
aov(prest.lm2)
```
Le pourcentage d'explication de la variance de nos variables
```{r}
sum_variance_lm2 <- 1254103.2+69026.9 +1169325.1
1254103.2/sum_variance_lm2 #  0.5031598
69026.9/sum_variance_lm2 #   0.02769434
1169325.1/sum_variance_lm2 #0.4691459
```
Log_mj : 50.31 %
gj     : 02.76 %
Résidus: 46.91 %



#### C. C_i_parent pour améliorer notre régression linéaire 

```{r}
prest.lm3 <- lm(log_Ychild~log_mj+gj+c_i_parent, data=df5)
summary(prest.lm3)
```

RSE en baisse   0.9574 -> 0.8549 
R2 en hausse    0.5309 -> 0.6259  

Ces indicateurs peuvent être signe que le modèle est plus performant.
On cherche notemment un residu le faible  possible.

Le revenu augmente avec c_i_parent et mj ( classe des revnus des parents ,et revenu moyen du pays j)
Il baisse avec une augmentation de gj, indice de gini du pays j.



Question : En observant le coefficient de régression associé à l’indice de Gini, peut-on affirmer que le
fait de vivre dans un pays plus inégalitaire favorise plus de personnes qu’il n’en défavorise ?

Non , on ne peut pas affirmer cela. 

1) Ce que nous dit la regression c'est que pour 1pts de Gini en plus on a -0.02954 pts de revenu.
Notre modèle nous dit que les inégalités peuvent s'accroître relativement plus qu'une baisse du revenu.

2) On parle ici uniquement de revenu et non de capital/patrimoine.

On ne peut pas généraliser.


```{r}
cor.test(df5$c_i_parent,df5$log_mj)
```

```{r}
ggplot(df5, aes(x=log_mj+gj+c_i_parent, y=log_Ychild))+
      geom_point()+
      geom_smooth(colour="red", method="lm", fill="red") +
      xlab("Parent,Pays")+
      ylab("Revenu") +
      theme_classic()
```
```{r}
par(mfrow=c(2,2))
plot(prest.lm3)
par(mfrow=c(1,1))
```



```{r}
vif(prest.lm3)
```

```{r}
aov(prest.lm3)
```
 Pourcentage de l'explication de la variance
```{r}
sum_variance_lm3 <- 1254103.2+69026.9+236995.6+932329.5
1254103.2/sum_variance_lm3 # log_mj
 69026.9/sum_variance_lm3 # gj
 236995.6  /sum_variance_lm3 # c_i_parent 
 932329.5/sum_variance_lm3 # residus
```
log_mj     : 50.31 %
gj         : 02.76 %
c_i_parent : 09.50 %
Résidus    : 37.40 %

C_i_parent explique presque 10 % de notre modèle 
Ce dernier s'est amélioré.
On peut constater que la somme des residus en en baisse.

On a globalement un meilleur modèle avec l'ajout de la variable c_i_parent.
